PINGRIS Alexis

Développeur Front End



pingrisalexis@gmail.com

Visiter mon profil LinkedIn



+33767744331



Lyon



Consulter mes dépôts GitHub

... ⟨*l*⟩

Découvrir mon portfolio

Passionné par la programmation informatique et constamment en quête de nouveaux défis, je suis actuellement disponible pour une nouvelle opportunité. Fort de mes expériences professionnelles antérieures, j'ai développé un esprit d'équipe solide, une curiosité , ainsi qu'une capacité démontrée à m'adapter rapidement. Mon intérêt pour la résolution de problèmes et mon autonomie sont des atouts que je mets au service de chaque projet que j'entreprends.

EXPÉRIENCES

Développeur Front End



Ceselha · Indépendant Montréal, Canada · À distance

12/2023 - 05/2023

Intégration d'interfaces utilisateur Développement et maintenance de modules et services Référencement et accessibilité Web

HTML5 CSS3 SASS JavaScript Vue.js React WordPress

Développeur Web



Vigilance Santé · CDD Montréal, Canada · Hybride

08/2022 - 02/2023

Intégration d'interfaces utilisateur Développement et maintenance de modules et services Tests unitaires, d'intégration et débogage Rédaction de documentations techniques

HTML5 CSS3 Bootstrap JavaScript TypeScript Vue.js Node.js Jest Git

Étudiant Développeur Web & Front End



OpenClassrooms

Lyon, France · À distance

12/2020 - 07/2022

Intégration de maquettes

Tests unitaires, d'intégration et débogage

Optimisation, référencement et accessibilité web

Création d'API

Conception, déploiement et gestion de systèmes de bases de données Rédaction de documentations techniques

Gestion de versions

HTML5 CSS3 SASS JavaScript TypeScript React Vue.js Bootstrap Node.js Express MongoDB MySQL phpMyAdmin Jest Figma Git

FORMATIONS

BAC +3 Développeur Front End

OpenClassrooms 09/2021 - 07/2022

BAC +2 Développeur Web

OpenClassrooms 12/2020 - 08/2021

BAC Génie Climatique

CFAI de l'AFPM 09/2007 - 06/2009

BEP Électrotechnique

J. de Flesselles 09/2005 - 06/2007

APTITUDES PERSONNELLES

COMPÉTENCES TECHNIQUES

Résolution de Problèmes HTML5 Esprit d'Analyse CSS3 S

Travail d'Équipe Autonomie

Rigueur

CSS3 SASS Bootstrap

JavaScript TypeScript

React Vue.js Node.js Express MySQL MongoDB Git Jest Figma